# 永续债会计处理发行方和持有方必须一致吗？

提问人：xsxs118 时间：2021-04-25 08:05:02
发行方发行的永续债认为是权益工具，计入报表的其他权益工具。准则上说，认定为权益工具时，持有方计入按公允价值计量且其变动计入当期损益/其他综合收益的金融资产。那持有方可以计入按摊余成本计量的金融资产吗？发行方和持有方对其认定必须一致吗？不一致会有什么问题吗？

回答人：chenyiwei
存在持有方以摊余成本计量的可能性。
新CAS 22应用指南：
【例 12 】某金融工具是一项永续工具，按市场利率支付利息，发行人可自主决定在任一时点回购该工具，并向持有人支付面值和累计应付利息。
如果发行人无法保持后续偿付能力，可以不支付该工具利息，而且递延利息不产生额外草息。
本例中，该工具不符合本金加利息的合同现金流量特征。但是，如果该工具的合同条款要求对递延利息的金额计息，则其可能符合本金加利息的合同现金流量特征。
需要注意的是，仅因为该工具是永续工具并不能判定其不符合本金加利息的合同现金流量特征。永续工具可视为具有连续性的多项展期选择权。如果利息支付具有强制性且必须永久性支付，则可能导致其符合本金加利息的合同现金流量特征。
同样，仅因为该工具可赎回并不能判定其不符合本金加利息的合同现金流量特征。即使赎回金额中包含因提前终止该工具而对持有人做出合理补偿的金额，其也有可能符合本金加利息的合同现金流量特征。